# 请教各位老师，取得行业产生的费用是否可以计入成本

提问人：wangdaoyu 时间：2021-06-03 10:50:24
某公司 2020 年度尚未开展实质性业务，但主营业务成本中却有发生额。经了解，其发生额全部为取得行业（（必必 须 要有要有才能开展相关业务），开展实验活动而产生的费用。想请各位老师，这种情况下在年末披露时可以将这笔费用放在主营业务成本中么？

回答人：chenyiwei
不应作为主营业务成本。应考虑此类支出是否符合确认为无形资产的条件，如果符合无形资产确认条件的，则可以确认为无形资产；反之应直接计入管理费用。